---
title: "Reporte"
author: "Felipe Pérez Vargas"
date: "23/5/2021"
output: html_document
---
---
title: "Análisis Base de datos"
author: "Felipe Pérez Vargas"
date: "23/5/2021"
output: html_document
---

### Introducción 

Se tiene una base de datos que se desea analizar con la finalidad de atender las siguientes interrogantes:

* ¿Cuál es el costo promedio?
* ¿Existe una relación entre las variables contenidas en la base de datos?
* Con base al análisis de la información. ¿Existe alguna manera de optimizar el costo medio?

Para contestar se necesita hacer uso del análisis de datos, usando el software libre R, Excel y Power BI.

### Uso de paquetes y llamado de la base de datos


```{r,results='asis', message = FALSE, error = FALSE, warning= FALSE}
rm(list = ls())
library(readr)      # Lectura de base de datos csv
library(ggplot2)    # Visualización y presentación de datos
library(plotly)     # Interacción gráfica
library(lubridate)  # Manipulación de fechas
library(plyr)       # Manipulación de la  base de datos
library(dplyr)      # Manipulación de la  base de datos
library(ggfortify)  # Manipulación de la  base de datos
library(fpp2)       # Análisis de series de tiempo
library(tseries)    # Análisis de series de tiempo
library(forecast)   # Análisis de series de tiempo

```

Ahora vamos vamos se va a contestar la primera pregunta con base al siguiente cálculo.

Vamos a desarrolla un análisis de la serie de tiempo para poder primero pronosticar los precios futuros de al menos un seis meses. 


```{r,results='asis', message = FALSE, error = FALSE,collapse = TRUE, warning= FALSE, include = TRUE, echo=FALSE}
bd<-read_csv("C:/Users/Admin/Desktop/HDI/BDM.csv")
colnames(bd)<-c('Fecha','IDU','Precio','Marca','Modelo','Refacción','NRefacción', 'Tipodetaller','NTipodetaller','Estado','Nestado','Proveedor')

###################
#Análisis Temporal#
###################
# Separamos la Fecha y precios promedio
prom <- st %>%
  group_by(Fecha) %>%
  summarize(Precio=mean(Precio))
# Representación gráfica interactiva de los costos por día
g1<-ggplot(prom,aes(Fecha,Precio))+
    geom_line(color='brown1')+
    theme(axis.text.x=element_text(angle=90, hjust=1))+
  labs(title = 'Serie de tiempo de precios promedios',
              x='Tiempo', y='Valor')+
         theme_minimal()+
  geom_smooth(method = "loess",se = TRUE)
g1<-ggplotly(g1);g1

```







```{r,results='asis', message = FALSE, error = FALSE,collapse = TRUE, warning= FALSE, include = TRUE, echo=FALSE}

  


```


```{r,results='asis', message = FALSE, error = FALSE,collapse = TRUE, warning= FALSE, include = TRUE, echo=FALSE}



```
